臺灣臺南地方法院刑事判決
111年度易字第1001號
公  訴  人  臺灣臺南地方檢察署檢察官
被      告  郭力僥


選任辯護人  郭達鴻律師
上列被告因妨害秘密等案件，經檢察官提起公訴（110年度偵字
第26812號），本院就被告被訴妨害秘密案件部分，判決如下：
    主  文
本件公訴不受理。
    理  由
一、起訴意旨：如附件起訴書所述被告涉犯刑法第315條之1第2
    款之竊錄非公開活動罪嫌部分所載。
二、按告訴乃論之罪，告訴人於第一審辯論終結前得撤回其告訴
    ；又告訴經撤回者，應諭知不受理之判決，並得不經言詞辯
    論為之，刑事訴訟法第238條第1項、第303條第3款、第307
    條分別定有明文。
三、查本件告訴人陳依薰告訴被告郭力僥妨害秘密等案件，檢察
    官認被告就涉犯妨害秘密罪嫌部分，係觸犯刑法第315條之1
    第2款規定，依同法第319條前段之規定，係告訴乃論之罪。
    茲因被告已與告訴人成立民事和解，經告訴人具狀撤回告訴
    ，有本院準備程序筆錄、刑事撤回告訴狀各1份附卷可參（
    本院卷第28至29頁、第39至40頁），依照首開說明，本件就
    此部分爰不經言詞辯論，逕為諭知不受理之判決。
四、據上論斷，應依刑事訴訟法第303條第3款、第307條，判決
    如主文。
中　　華　　民　　國　　111 　年　　9 　　月　　27　　日
                      刑事第一庭  法　官  陳淑勤
以上正本證明與原本無異。
如不服本判決應於收受本判後20日內向本院提出上訴書狀，並應敘述具體理由。其未敘述上訴理由者，應於上訴期間屆滿後20日內向本院補提理由書狀（均須按他造當事人之人數附繕本）「切勿逕送上級法院」。　　　　　　　　　　　　
                                  書記官　盧昱蓁
中　　華　　民　　國　　111 　年　　9 　　月　　27　　日
【附件】
臺灣臺南地方檢察署檢察官起訴書
                                    110年度偵字第26812號
　　被　　　告　郭力僥　男　21歲（民國00年0月00日生）
　　　　　　　　　　　　住○○市○○區○○路○段000巷00                           弄0號
　　　　　　　　　　　　國民身分證統一編號：Z000000000號
上列被告因妨害自由等案件，業經偵查終結，認應提起公訴，茲
將犯罪事實及證據並所犯法條分敘如下：
　　　  犯罪事實
一、郭力僥(一)基於妨害秘密之犯意，於民國110年5月26日前之
    某不詳時間，向陳依薰借用手機，並趁此機會，在未經陳依
    薰之同意下，擅自開啟陳依薰之手機定位系統，並設定將陳
    依薰之定位分享給其自身，以此方式無故竊錄陳依薰所在位
    置、滯留時間等非公開之行蹤；(二)基於恐嚇危害安全之犯
    意，於110年6月18日上午6時34分許，透過IG傳送「如果你
    真的覺得警察游泳(有用)的話可以繼續試看看、當一個人被
    逼到極限，你也不意外他會做出什麼事情、我也可以讓你的
    家人試試、你做什麼我就做什麼、我真的沒什麼顧慮的話、
    多一兩條人命在身上也沒差、我可以讓你看到更喪心病狂的
    我、你要毀我我沒差、我可以毀了我自己」、「啊我不爽我
    是沒辦法冷靜啦啊我沒辦法冷靜是不知道會做出什麼啦」等
    訊息給陳依薰，致陳依薰心生畏懼。
二、案經陳依薰訴請偵辦。
　　　　證據並所犯法條
一、證據清單
編號 證據名稱 待證事實 1 被告郭力僥於偵查中之供述 1、坦承在未經告訴人陳依薰之同意下將告訴人之手機定位訊息設定讓其知悉之事實。 2、否認傳送IG訊息給告訴人，辯稱:該IG帳號非其所有等語。 2 證人即告訴人陳依薰於偵查中之證述 全部犯罪事實。 3 告訴人提供之IG對話紀錄 1、傳送訊息予告訴人之暱稱為K，帳號為kcancer622，與被告郭力僥之姓氏「郭」之英文開頭相符，且622為被告之生日。 2、談論之內容為「K」前曾擅自使用告訴人的東西，且先前曾有設定告訴人手機定位，後遭告訴人發現，經友人協助關閉設定，並於110年6月18日上午6時34分提及「等我拿完東西，你家老鼠才會還回去」，此等對話均與告訴人及被告之間發生之爭執事項相符，足認此對話應係被告所傳無誤。 4 本署檢察官110年度偵字第14731號不起訴處分書 被告前於110年6月16日上午7時許，在其與告訴人同住之處所，將告訴人飼養之倉鼠帶走，經告訴人報警處理之事實，核與前開IG對話之時間與內容相符，足認該對話係被告所傳無誤。 
二、核被告上開犯罪事實一(一)所為，係犯刑法第315條之1第2
    款之竊錄非公開活動罪嫌；犯罪事實一(二)所為，係犯刑法
    第305條恐嚇危害安全罪嫌。被告上開2犯行，犯意各別，行
    為互殊，請予分論併罰。
三、依刑事訴訟法第251條第1項提起公訴。
　  此　致
臺灣臺南地方法院
中　　華　　民　　國　 111　　年　　8 　　月　　2 　　日
　　　　　　　　　　　　　    檢察官  王鈺玟
本件證明與原本無異
中　　華　　民　　國　 111　　年　　8 　　月　　10　　日
                              書記官  李姵穎
附錄所犯法條:
中華民國刑法第305條
以加害生命、身體、自由、名譽、財產之事恐嚇他人，致生危害
於安全者，處 2 年以下有期徒刑、拘役或 9 千元以下罰金。

中華民國刑法第315條之1
（妨害秘密罪）
有下列行為之一者，處 3 年以下有期徒刑、拘役或 30 萬元以
下罰金：
一、無故利用工具或設備窺視、竊聽他人非公開之活動、言論、
    談話或身體隱私部位者。
二、無故以錄音、照相、錄影或電磁紀錄竊錄他人非公開之活動
    、言論、談話或身體隱私部位者。